臺灣高等法院高雄分院刑事裁定　　　　 94年度交抗字第161號
抗　告　人
即受處分人　甲○○
上列抗告人因違反道路交通管理處罰條例聲明異議案件，不服臺
灣屏東地方法院中華民國94年9 月30日裁定（94年度交聲字第10
3 號），提起抗告，本院裁定如下：
      主  文
抗告駁回。
      理  由
一、抗告意旨略以：機車並無違規記點數之明文，請撤銷原裁定
    ，更為適當之裁定云云。
二、按汽車，指在道路上不依軌道或電力架線而以原動機行駛之
    車輛（包括機器腳踏車），道路交通安全規則第2 條第1 項
    第1 款定有明文。又汽車駕駛人，行經有燈光號誌管制之交
    岔路口闖紅燈者，處新臺幣1,800 元以上5,400 元以下罰鍰
    ；汽車駕駛人，駕駛汽車有違反道路交通管理處罰條例之行
    為，經交通勤務警察或依法令執行交通稽查任務人員制止時
    ，不聽制止或拒絕停車接受稽查而逃逸者，除按各該條規定
    處罰外，處新臺幣3,000 元以上6,000 元以下罰鍰，道路交
    通管理處罰條例第53條、第60條第1 項分別定有明文。次按
    汽車駕駛人有道路交通管理處罰條例第53條、第60條第1 項
    情形之一者，各記違規點數3 點、1 點，道路交通管理處罰
    條例第63條第1 項第1 款、第3 款亦定有明文。
三、原裁定認定車牌號碼CN9-137 號機車係登記在受處分人甲○
    ○名下，該機車除本件舉發事件外，未曾收過其他罰單，且
    亦未曾因該機車涉及其他刑事案件為警察、檢察署或法院傳
    喚；而上揭機車於94年6 月18日下午2 時23分許，與另一部
    不詳車牌號碼機車，分由2 男子騎乘，沿屏東縣屏東市○○
    路直行，行駛至大豐路與建國路口時闖紅燈，為在大豐路上
    執行交通稽查勤務警員李乾揮發現後，經警揮舞紅旗並鳴笛
    示意停車受檢，二部機車駕駛均拒不停車受稽查，其中車牌
    CN9-137 號機車之車牌為警抄記，另一部不詳車牌號碼機車
    則趁隙逃逸，當場警員李乾揮並與一同執行勤務之巡佐楊慶
    德確認車號無誤後，始開單舉發等情，係依憑受處分人甲○
    ○具狀陳明、供述暨證人李乾揮（即警員）之證詞，復有車
    號查詢重型機車車籍1 份附卷可稽；並敘明上揭車牌CN9-13
    7 號機車車牌並無遭偽造之虞，本件舉發警員李乾揮既曾與
    一同執行勤務之巡佐楊慶德確認車號無誤，應無誤記車牌之
    情事，且警員李乾揮與異議人並不相識，亦無夙怨，自無誣
    陷受處分人之理。受處分人既為車牌號碼CN9-137 號機車所
    有號機車所有人，則本件舉發機關逕行舉發上開時地駕車之
    違規事件，核屬有據。若受處分人認為有誤，應於本件應到
    案日期前告知違規駕駛人姓名、身分證統一編號及住址者，
    由處罰機關另行通知違規駕駛人到案依法處理，但受處分人
    並未為之，依道路交通管理處罰條例第85條第3 項規定，處
    罰該機車所有人即受處分人，即屬有據，受處分人之異議無
    理由。另敘明原處分未依道路交通管理處罰條例第63條第1
    項第1 款、第3 款規定記點，應有違誤。認受處分人之異議
    雖無理由，惟原處分有所不當，因而裁定將原處分撤銷，並
    審酌上揭違規情節，依道路交通管理處罰條例第53條、第60
    條第1 項第1 款及第63條第1 項第1 款、第3 款之規定，諭
    知受處分人罰鍰新臺幣4,800 元，並記違規點數共4 點。
四、經核原裁定依道路交通管理處罰條例第53條、第60條第1 項
    第1 款、第63條第1 項第1 款、第3 款，道路交通案件處理
    辦法第20條前段之規定，裁定「甲○○處罰鍰新臺幣肆仟捌
    佰元，並記違規點數肆點」，核無違誤。又依上揭說明，道
    路交通安全規則第2 條第1 項第1 款已明定機車亦屬汽車之
    一種，故抗告人執上揭「機車無違規記點數之明文」之理由
    提起抗告，即無理由，應予駁回。
五、據上論結，應依道路交通案件處理辦法第26條，刑事訴訟法
    第412 條，裁定如主文。
中　　華　　民　　國　　94　　年　　12　　月　　8 　　日
                    刑事第四庭    審判長法官  蕭權閔
                                        法官  陳吉雄
                                        法官  林水城
以上正本證明與原本無異。
本裁定不得再抗告。
中　　華　　民　　國　　94　　年　　12　　月　　8 　　日
                                      書記官  劉金萍
